【裁判字號】    89,交聲,38
【裁判日期】    890531
【裁判案由】    違反道路交通管理處罰條例聲明異議
【裁判全文】
臺灣臺北地方法院交通事件裁定                      八十九年度交聲字第卅八號
    異議人即
    受處分人  甲○○
右列受處分人因違反道路交通管理處罰條例案件，對於臺北市交通事件裁決所中華民
國八十八年十二月卅日所為之處分( 原處分案號：北市交裁車字第22-578418156號 )
聲明異議，本院裁定如左：
        主      文
異議駁回。
        理      由
一、按汽車駕駛人，駕駛汽車，行近行人穿越道，不減速慢行或行人穿越道有行人穿
    越時，不暫停讓行人先行通過者，處新臺幣六百元以上一千八百元以下罰鍰，道
    路交通管理處罰條例第四十四條第二款定有明文。
二、本件受處分人即異議人甲○○於八十八年七月九日上午七時四十九分許，駕駛一
    輛車牌ED-733號營業小客車，沿臺北市○○○路右轉重慶北路方向行駛，穿越行
    人穿越道之際，適有行人在行人穿越道徒步穿越重慶北路，受處分人不暫停讓行
    人先行通過，而逕自跨越行人穿越道，為臺北市政府警察局大同分局交通分隊執
    勤員警當場拍照採證，以受處分人有違反前揭道路交通管理處罰條例第四十四條
    第二款規定之行為逕行掣單舉發。嗣受處分人於舉發通知單上所載應到案日期前
    向原處分機關為申訴，經原處分機關請舉發單位調查結果，仍認受處分人有前開
    違規行為，原處分機關乃依道路交通管理處罰條例第四十四條第二款規定，於八
    十八年十二月卅日從輕裁處罰鍰新臺幣六百元。
三、訊據受處分人固不否認其駕駛該輛車牌ED-733號營業小客車為警拍照之事實，惟
    矢口否認有任何違反道路交通管理處罰條例之行為，辯稱「本人當時正在右轉中
    ，豈有不減速慢行或暫停讓行人先行通過？何況本人又未在斑馬線( 行人穿越道
    之誤 )上擦撞行人，依採證相片無法證明本人駕車未減速或暫停讓行人先行通過
    」云云。經查：受處分人於前揭時地駕駛該輛車牌ED-733號營業小客車行經行人
    穿越道，遇有行人通過，竟不暫停讓行人先行通過之違規事實，有採證相片一張
    在卷可稽，由相片所示影像，明顯可見正在徒步穿越該處行人穿越道之行人，因
    受處分人未暫停讓其先行通過，以致在其車頭前偏離行人穿越道行走，況查舉發
    單位臺北市政府警察局大同分局亦於八十八年九月廿八日以北市警同分交字第八
    八六二五三六三○○號書函答覆受處分人舉發無誤，有該書函影本一件在卷可稽
    。況查交通警察掣單舉發違反道路交通管理處罰條例所列之違規事實，本質上為
    行政處分，係公務員基於職務上之權力，依法就特定之具體事件所為之具公法上
    效果之單方面行政行為，基於公務員為公法上行為具有公信力之原則，該行政行
    為當可被推定為真正，其據以依法處分之事實認定亦為正確無誤，從而本件異議
    人既未能提出證據以資證明其確無違規行為，僅空言稱其並未違規，其所為辯解
    尚難遽予採信，本件事證明確，受處分人之違規行為堪以認定。原處分機關乃依
    前揭道路交通管理處罰條例第四十四條第二款從輕裁處異議人罰鍰新臺幣六百元
    ，核無違誤，本件受處分人之異議為無理由，自應將其異議駁回。
據上論斷，應依道路交通案件處理辦法第十九條，裁定如主文。
中      華      民      國    八  十  九    年     五     月    卅一    日
                          臺灣臺北地方法院交通法庭
                                  法  官  鍾    華
右正本證明與原本無異。
如不服本裁定，應於裁定送達後五日內向本院提出抗告狀。
                                  書記官  黃 繡 琴
中      華      民      國    八  十  九    年     六     月     五     日


司法院資訊處製作；財團法人民間司法改革基金會備份。
